【裁判字號】    98,聲,365
【裁判日期】    980612
【裁判案由】    停止執行
【裁判全文】
臺灣臺中地方法院民事裁定            98年度聲字第365號
聲  請  人  乙○○
聲請人對本院97年度執字第40068號強制執行事件聲請停止執行
，本院裁定如下：
    主    文
聲請駁回。
聲請程序費用由聲請人負擔。
    理    由
一、按強制執行程序開始後，除法律另有規定外，不停止執行。
    有回復原狀之聲請，或提起再審或異議之訴，或對於和解為
    繼續審判之請求，或提起宣告調解無效之訴、撤銷調解之訴
    ，或對於許可強制執行之裁定提起抗告時，法院因必要情形
    或依聲請定相當並確實之擔保，得為停止強制執行之裁定。
    強制執行法第18條定有明文。
二、聲請意旨略以：本院97年度執字第40068號強制執行事件債
    權人以附表所示之房屋為債務人甲○○所有，聲請查封附表
    所示房屋，惟附表所示房屋為聲請人所有，聲請人已提起第
    三人異議之訴並請求撤銷查封登記，請求裁定准許停止執行
    云云。
三、經查：
  (一)債權人中租迪和股份有限公司持本院拍賣抵押物裁定及本院
    95年8月16日核發之95年票字第28095號號本票裁定，聲請對
    債務人甲○○之不動產為強制執行，經本院97年度執字第40
    068號強制執行事件受理在案，此經本院調閱前開執行卷宗
    查明屬實。
  (二)聲請人主張前揭執行標的物中之附表所示不動產即986建號
    建物為其所有，債權人誤為指封，依法提起第三人異議之訴
    等情，雖經本院以98年度訴字第1343號事件受理中，惟查：
    本院調取前揭執行卷宗核閱後，認前揭拍賣抵押物執行事件
    之執行標的物原為系爭814、292建號建物，聲請人所主張如
    附表所示986建號建物係原抵押權標的物814建號建物之增建
    部分，乃屬前揭814建號之附屬建物，對外並無獨立出入門
    戶，此經本院執行處囑託台中市中山地政事務所測量人員測
    量，並製有測量成果圖附於前揭執行卷內可稽，故附表986
    建號建物無論為何人出資興建，均不可能成為獨立所有權而
    為第三人即聲請人所有。
  (三)本件聲請人所提起前揭第三人異議之訴雖經本院訂於98年6
    月25日進行言詞辯論，賦予聲請人言詞辯論之機會，然本件
    聲請人前揭訴訟已顯無理由，故聲請人本件停止執行之聲請
    ，本院依強制執行法第18條前揭規定，認停止執行程序顯無
    必要，故聲請人之聲請，應予駁回。
四、依強制執行法第30條之1、民事訴訟法第95條、第78條，裁
    定如主文。
中    華    民    國    98    年    6     月    12    日
                  民事第一庭    法  官  陳毓秀
正本係照原本作成。
如不服本裁定應於送達後10日內向本院提出抗告狀，並繳納抗告
費新臺幣1,000元。
中    華    民    國    98    年    6     月    12    日
                                書記官  陳玲誼


司法院資訊處製作；財團法人民間司法改革基金會備份。
